臺灣彰化地方法院刑事判決　　　　　　　　　　　　　九十一年度易字第五九八號
　　公　訴　人　臺灣彰化地方法院檢察署檢察官
　　被　　　告　乙○○
右列被告因竊盜案件，經檢察官提起公訴（九十一年度偵字第一五五八、二四五八號
），本院判決如左：
    主      文
乙○○連續攜帶兇器竊盜，處有期徒刑捌月。
    事      實
一、乙○○前因犯搶奪案件，經本院於民國九十年八月十七日以九十年度訴字第七三
    五號判處有期徒刑一年五月，緩刑四年，同年九月十四日確定，現仍在緩刑期間
    ，詎猶不知悔改，復基於意圖為自己不法所有之概括犯意，先於九十一年二月六
    日十七時許在彰化縣秀水郵局前攤販處，竊取丙○○所有之ＮＯＫＩＡ牌行動電
    話一支（手機序號：000000000000000）。其次，乙○○復於同
    年三月二日十六時五十分許，在彰化縣溪湖鎮○○路旁以自備、客觀上足為兇器
    之六角扳手一把破壞甲○○之自小客車（車牌號碼ＱＤ─一二三五號）門鎖，竊
    取甲○○置於車內之ＭＯＴＯＲＯＬＡ牌行動電話一支（手機序號：00000
    0000000000）。乙○○旋即又於同日十八時許至彰化縣溪湖鎮○○路
    東環超市前，以相同手法，將戊○○停於該處之自小客車（車牌號碼ＰＯ─七四
    六五號）車門鎖破壞，進而竊得支票二張（票面金額分別為新臺幣（下同）二千
    七百元及九千四百五十元，付款人各為陽信商業銀行三民分行及彰化區漁會信用
    部，支票號碼為ＡＢ0000000及ＣＦＡ0000000，發票日各為九十
    一年五月三十一日及同年月十日）。至同年三月四日十五時四十分許，乙○○在
    彰化縣埔鹽鄉○○村○○路○段六號前故計重施，竊取丁○○置於車牌號碼ＤＰ
    ─四０五一號自小客車內之行動電話一支（ＳＡＧＥＭ牌，手機序號為0000
    00000000000），得手後旋為警當場查獲；嗣警方依乙○○之供述，
    分別自乙○○之皮包內起出上開支票二張，自乙○○所騎乘之車牌號碼ＫＶＰ─
    ０九一號機車置物箱內起出上開ＭＯＴＯＲＯＬＡ牌行動電話，及自乙○○住處
    即彰化縣福興鄉三汴村（起訴書誤載為「材」）彰水路三一四號房內起出上開Ｎ
    ＯＫＩＡ牌行動電話及施用毒品所用之吸食過濾器一個、球型玻璃容器一個、注
    射針筒四支等物（乙○○涉犯施用毒品部分，由檢察官另案偵辦）。
二、案經彰化縣警察局溪湖分局報請臺灣彰化地方法院檢察署檢察官偵查起訴。
    理      由
一、訊據被告對於上揭時、地竊取財物之事實固坦承不諱，惟否認有用鉗子一把破壞
    甲○○之自小客車之門鎖，辯稱：「印象中並沒有破壞甲○○之車子門鎖云云。
    經查：右揭事實業據被告分別於警訊及偵查中坦白承認，核與被害人丙○○、甲
    ○○、戊○○、丁○○等人於警詢中指述失竊之情節相符，其中被害人甲○○並
    明白陳述其自小客車之車鎖確有遭受破壞等語甚明，被告上開辯詞，尚不足採。
    此外並有贓物認領保管單四紙（其中一紙未經具領人甲○○簽名）、支票影本二
    張等附卷可稽，本件事證明確，被告犯行堪以認定。
二、查被告所有之六角扳手一把，長約五、六公分，且一端已磨尖等情，業據被告陳
    明並繪製在卷，客觀上足供兇器使用。核其所為，係犯刑法第三百二十條第一項
    竊盜罪及同法三百二十一條第一項第三款攜帶兇器竊盜罪。其先後四次竊盜犯行
    ，時間緊接，顯係基於概括之犯意，觸犯構成要件相同之罪名，應依連續犯之規
    定以情節較重之攜帶兇器竊盜罪論處，並加重其刑。爰審酌被告犯罪之動機、方
    法、手段、所生危害暨犯後態度等一切情狀，量處如主文所示之刑。至於六角扳
    手一把業經被告丟棄，應已滅失，無從依法宣告沒收。
據上論斷，應依刑事訴訟法第二百九十九條第一項前段，刑法第五十六條、第三百二
十一條第一項第三款，判決如主文。
本案經檢察官吳憲明到庭執行職務。
中    華    民    國    九十一      年      七      月      十  八      日
                                臺灣彰化地方法院刑事第二庭
                                    法      官  李  水  源
右正本證明與原本無異。
如不服本判決，應於送達後十日內向本院提出上訴狀( 須附繕本 )。
告訴人或被害人對於判決如有不服具備理由請求檢察官上訴者，其上訴期間之計算係
以檢察官收受判決正本之日期為準。
                                    法院書記官  廖  建  興
中    華    民    國    九十一      年      七      月      十  八      日
附錄本案論罪科刑法條全文
刑法第三百二十一條
犯竊盜罪而有左列情形之一者，處六月以上五年以下有期徒刑：
一、於夜間侵入住宅或有人居住之建築物、船艦或隱匿其內而犯之者。
二、毀越門扇、牆垣或其他安全設備而犯之者。
三、攜帶兇器而犯之者。
四、結夥三人以上而犯之者。
五、乘火災、水災或其他災害之際而犯之者。
六、在車站或埠頭而犯之者。
前項之未遂犯罰之。
人者，處二年以下有期徒刑、拘役或五百元以下罰金。
